臺灣高等法院刑事判決　　　　　　　 100年度上易字第2287號
上　訴　人
即　被　告　陳彩霞
上列上訴人因侵占案件，不服臺灣新竹地方法院100年度審易字
第397號，中華民國100年8月16日第一審判決（起訴案號：臺灣
新竹地方法院檢察署100年度偵緝字第135號），提起上訴，本院
判決如下：
    主  文
上訴駁回。
    理  由
一、按協商判決除有刑事訴訟法第455條之4第1項第1款所定之於
    聲請協商程序終結前，被告撤銷協商合意或檢察官撤回協商
    聲請，或同條項第2款所定之被告協商意思非出於自由意志
    ，或同條項第4款所定之被告所犯非第455條之2所定得以協
    商判決，或同條項第6款所定之被告有較其他較重之裁判上
    一罪之犯罪事實，或同條項第7款所定之法院認應諭知免刑
    、免訴、不受理者等情形之一者，或違反同條第2項後段所
    規定之「法院應於協商合意範圍內為判決。法院為協商判決
    所科之刑，以宣告緩刑、2年以下有期徒刑、拘役或罰金為
    限」者外，不得上訴；協商判決之上訴，除本編有特別規定
    外，準用第三編第一章及第二章之規定；第二審法院認上訴
    有不合法律上程式或法律上不應准許，或其上訴權已喪失之
    情形者，應以判決駁回之，刑事訴訟法第455條之10第1項、
    第455條之11第1項、第367條前段分別定有明文。
二、經查：被告陳彩霞所犯刑法第336條第2項業務侵占罪係最輕
    本刑3年以下有期徒刑之罪，且被告已於原審與檢察官達成
    認罪協商，原審亦指定公設辯護人協同被告參與協商，以保
    障其權益（詳原審卷第26頁至第28頁、第31、32頁）。再者
    ，被告經原審訊以「與檢察官達成協商合意是否出於自由意
    志？有無受到壓力脅迫」之問題時，亦答稱「是的。沒有」
    等語（見原審卷第32頁），且其上訴狀亦未陳明該協商有何
    非出於自由意志之情事，僅稱：「因原告要求全部還款，因
    經濟有困難，所以無法還，因之前也有還12萬元，請能再給
    機會協商，伊並不是不還錢，希望能每月如期攤還」云云，
    ，顯見被告上訴意旨徒係爭執如何協商還款事宜，並未具體
    指明原審協商判決有何符合刑事訴訟法第455條之4第1項各
    款所定不得為協商判決之情形存在；且被告或公訴人皆未於
    原審協商程序終結前，撤銷協商合意或撤回協商聲請，亦無
    有其他較重之裁判上一罪之犯罪事實，復無認應諭知免刑、
    免訴、不受理等情形。再本件協商判決對被告所犯之罪，判
    處有期徒刑8月，亦與兩造協商結果相符（見原審卷第31頁
    反頁），並無違反上揭刑事訴訟法第455條之4第2項後段之
    規定。揆諸前揭規定，本件係屬不得上訴之案件，被告遽而
    提起上訴，其上訴程序為不合法，應依法以判決駁回，且不
    經言詞辯論而為之。
據上論斷，應依刑事訴訟法第455條之11第1項、第372條、367條
，判決如主文。
中    華    民    國   100    年    10     月    5     日
                  刑事第三庭   審判長法  官  陳博志
                                     法  官  陳如玲
                                     法  官  許仕楓
以上正本證明與原本無異。
不得上訴。
                                     書記官  彭威翔
中    華    民    國   100    年    10    月    7     日